# 期初付款承租人未确认融资费用归属期间问题

提问人：xuepengfei1983 时间：2023-02-05 10:05:14
假设租赁期间为2021.2.1-2024.2.1，租金为期初付款，2022.2.1在次支付租金时会计上会做财务费用，租赁负债-未确认融资费用，请问分录的财务费用归属期间是2021.2.1-2022.2.1还是2022.2.1-2023.2.1。个人理解该财务费用归属期间应该是2021.2.1-2022.2.1，但是有些人就认为根据付款才计提财务费用，这笔财务费用归属期间是后面一期（2022.2.1-2023.2.1）的，导致 2021 年无财务费用分摊， 2022 年财务费用分摊只分摊了 11 个月，大家不吝赐教，谢谢。

回答人：chenyiwei
实际利率法下的利息费用是根据期初摊余成本乘以实际利率计算的，并不是在付款时才确认与本次支付的款项对应的历史上利息支出。所以你的理解是合理的，该财务费用归属期间应该是2021.2.1-2022.2.1。